臺灣新竹地方法院刑事判決　　　　　　　　　　　　　九十三年度訴字第一一一號
　　公　訴　人　臺灣新竹地方法院檢察署檢察官
　　被　　　告　乙○○
右列被告因違反槍砲彈藥刀械管制條例案件，經檢察官提起公訴（九十三年度核退偵
字第一一號），本院依簡式審判程序判決如左：
    主  文
詹芝蓉未經許可，寄藏其他可發射子彈具有殺傷力之改造手槍，累犯，處有期徒刑壹
年貳月，併科罰金新臺幣伍萬元，罰金如易服勞役，以新臺幣玖佰元（即銀元佰元
）折算壹日。
扣案之掌心雷改造手槍乙枝（槍枝管制編號：0000000000號）沒收。
    事  實
一、乙○○前曾因違反懲治盜匪條例、藥事法及麻醉藥品管理條例等案件，分別被判
    處有期徒刑三年八月、五月及四月確定，接續執行並縮短刑期後於民國八十八年
    六月三十日假釋出監，指揮書執畢日期為八十九年四月二十日。詎其仍不知悔改
    ，明知曾文鑫於九十二年六月二十日中午近十二時許，到其當時位於新竹縣竹東
    鎮○○路三九一巷三十九號之住處所交付予其男友黃烘章之掌心雷改造手槍乙枝
    （槍枝管制編號：0000000000號），為未經許可不得持有、寄藏之違
    禁物，黃烘章收下後當場要求其將改造手槍代為保管並藏放好，乙○○竟當場接
    受黃烘章之委託，將前開改造手槍置放於自己所使用的白色手提包內，並藏放於
    上開住處（黃烘章、曾文鑫二人涉犯部分，另案偵查中）。嗣於同日下午六時許
    ，為警持本院所開立之搜索票在乙○○之上開住處查獲右開掌心雷改造手槍乙枝
    （槍枝管制編號：0000000000號）而得悉上情。
二、案經新竹縣警察局竹東分局報告臺灣新竹地方法院檢察署檢察官偵查起訴。
    理  由
一、本件被告乙○○所犯未經許可，寄藏改造手槍罪，並非死刑、無期徒刑、最輕本
    刑為三年以上有期徒刑之罪，或高等法院管轄第一審之案件，被告於本院行準備
    程序進行中，就被訴事實為有罪之陳述，經本院合議庭認合於修正後刑事訴訟法
    第二百七十三條之一之規定，裁定進行簡式審判程序，合先敘明。
二、認定犯罪事實所憑之證據及認定之理由：
（一）被告乙○○對於在右開時、地受黃烘章之委託而藏放改造掌心雷手槍乙枝之事
      實，業已於偵查中及本院審理時坦承不諱。
（二）證人黃烘章於偵查中二次證述：確實有在右開時、地收下曾文鑫所交付之改造
      掌心雷手槍乙枝後，當場將改造手槍交付予被告，並囑其收起來，被告即將之
      收藏在手提包中等語（見九十二年度核退字第七四五號偵查卷第十三至十五頁
      、九十二年六月二十一日訊問筆錄，九十三年度核退偵字第一一號偵查卷第四
      五至四六頁、九十三年二月三日訊問筆錄），佐證被告供稱係受證人黃烘章之
      託而收藏該把掌心雷改造手槍之事實。
（三）扣案之掌心雷改造手槍乙枝（槍枝管制編號：0000000000號），經
      命被告當庭辨視後，確為其被查獲查獲時所受寄藏之槍枝，經送鑑定後認：係
      仿轉輪手槍製造之玩具手槍，去除槍管及轉輪彈倉內阻鐵而成之改造手槍，機
      械性能良好，可擊發適用子彈，認具殺傷力，有內政部警政署刑事警察局九十
      二年八月十五日出具之刑鑑字第０九二０一二二一四三號槍彈鑑定書乙份附於
      九十二年度核退字第七五四卷第二十頁至二五頁可憑，足認該把掌心雷改造手
      槍乙枝（槍枝管制編號：0000000000號）為具殺傷力之槍枝。
（四）新竹縣警察局竹東分局警員持本院所開立之搜索票於九十二年六月二十日下午
      六時三十分起至被告之上開住處執行搜索時，確實在被告所有並由其使用之白
      色手提包內發現本件扣案槍枝，亦有扣押筆錄乙份暨現場照片十二張等附於九
      十二年度偵字第四四六０號偵查卷第三四至四二頁可佐。
    被告之自白核與事實相符。綜上所述，本件事證已臻明確，被告之犯行洵堪認定
    ，應予依法論科。
三、論罪與科刑：
（一）核被告乙○○所為，係犯槍砲彈藥刀械管制條例第十一條第四項之未經許可，
      寄藏其他可發射子彈具有殺傷力之改造手槍罪。
（二）被告乙○○前曾因違反懲治盜匪條例、藥事法及麻醉藥品管理條例等案件，分
      別被判處有期徒刑三年八月、五月及四月確定，接續執行並縮短刑期後於八十
      八年六月三十日假釋出監，指揮書執行完畢日期為八十九年四月二十日，有臺
      灣新竹地方法院檢察署刑案資料查註紀錄表及臺灣高等法院被告全國前案紀錄
      表各一份在卷足參，其於受有期徒刑之執行完畢後五年以內再犯本件有期徒刑
      以上之罪，為累犯，依刑法第四十七條規定加重其刑。
（三）科刑─爰審酌被告明知為維護社會治安，具殺傷力之槍枝為國內所管制持有之
      物，竟僅因其男友黃烘章要求其代為保管，即因此犯罪及其品行、生活狀況、
      智識程度、犯罪所生之損害與犯罪後之態度良好，坦承犯行等一切情狀，量處
      如主文所示之刑，併科如主文所示之罰金，並諭知罰金如易服勞役之折算標準
      ，以資警惕。
（四）沒收─扣案之掌心雷改造手槍乙枝（槍枝管制編號：0000000000號
      ），為違禁物，不論屬於犯人與否，應依刑法第三十八條第一項第一款之規定
      宣告沒收。
四、適用之法律：
    據上論斷，應依刑事訴訟法第二百七十三條之一第一項、第二百九十九條第一項
    前段，槍砲彈藥刀械管制條例第十四條第一項，刑法第十一條前段、第四十七條
    、第四十二條第二項、第三十八條第一項第一款，罰金罰鍰提高標準條例第二條
    ，現行法規所定貨幣單位折算新臺幣條例第二條，判決如主文。
本案經檢察官甲○○到庭執行職務。
中      華      民      國    九十三    年      六      月    二十四    日
                                    臺灣新竹地方法院刑事第二庭
                                        法  官  遲  中  慧
右正本證明與原本無異。
如不服本判決，應於判決送達後十日內向本院提出上訴狀( 應附繕本 )，上訴於臺灣
高等法院。
                                        書記官  江  靜  玲
中      華      民      國    九十三    年      六      月    二十四    日
附錄本案論罪科刑法條全文：
槍砲彈藥刀械管制條例第十一條
未經許可，製造、販賣或運輸第四條第一項第一款所稱其他可發射金屬或子彈具有殺
傷力之各式槍砲者，處五年以上有期徒刑，併科新臺幣一千萬元以下罰金。
未經許可，轉讓、出租或出借前項所列槍砲者，處三年以上十年以下有期徒刑，併科
新臺幣七百萬元以下罰金。
意圖供自己或他人犯罪之用，而犯前二項之罪者，處無期徒刑或七年以上有期徒刑，
併科新臺幣一千萬元以下罰金。
未經許可，持有、寄藏或意圖販賣而陳列第一項所列槍砲者，處一年以上七年以下有
期徒刑，併科新臺幣七百萬元以下罰金。
第一項至第三項之未遂犯罰之。
